【裁判字號】    97,交聲,1498
【裁判日期】    970610
【裁判案由】    聲明異議
【裁判全文】
臺灣臺中地方法院交通事件裁定        97年度交聲字第1498號
原處分機關  交通部公路總局臺中區監理所
異議人即
受處分人    甲○○
上列異議人即受處分人因違反道路交通管理處罰條例案件，對於
交通部公路總局臺中區監理所民國97年5 月8 日所為之處分（中
監違字第裁60-G70B02220號）聲明異議，本院裁定如下：
    主    文
異議駁回。
    理    由
一、原處分機關裁決意旨：異議人即受處分人甲○○ (以下稱異
    議人）所有之車牌號碼N7R-929號重型機車，於民國96年10
    月24日7 時39分許，在臺中市○○○路○段225-7 號前，因
    「行車限速50公里，經測時速61公里，超速11公里（未滿20
    公里）」違規，遭臺中市警察局交通警察隊逕行舉發。異議
    人未於期限內到案，該所遂於97年5 月8 日依道路交通管理
    處罰條例第40條第1 項、第63條之規定裁處罰鍰新臺幣（下
    同）1,800 元並記違規點數1 點。又本案原舉發單位依法定
    地址寄送違規通知單，因「招領逾期」遭退件，原舉發單位
    爰依違反道路交通管理事件統一裁罰基準及處理細則第5 條
    及行政程序法第74條之規定寄存於蔗郵局，依法完成寄存
    送達，該所依法裁處應無不合等語。
二、異議人聲明異議意旨：異議人所有之車牌號碼N7R-929 號重
    型機車於96年10月24日在不知情之情況下被拍照違規，直到
    97年4 月24日換發行照時才知有違規單未繳納。查詢申訴結
    果為紅單一直在郵局並未送達至異議人手中，亦未通知提領
    。如今要繳納本金亦需繳納高額罰鍰實不合理，故提出聲明
    異議等語。
三、依道路交通管理處罰條例第40條第1 項、第63條第1 項第1
    款規定：「汽車駕駛人，行車速度，超過規定之最高時速，
    或低於規定之最低時速，除有第43條第1 項第2 款情形外，
    處1,200 以上2,400 元以下罰鍰，並記違規點數1 點。」，
    又依違反道路交通管理事件統一裁罰基準及處理細則第11條
    第1 項第4 款規定，行為人有本條例之情形者，應填製舉發
    違反道路交通管理事件通知單，並於被通知人欄予以勾記，
    其通知聯依下列規定辦理：四、逕行舉發者，應按已查明之
    資料填註車牌號碼、車輛種類、車主姓名及地址，並於通知
    單上方空白處加註逕行舉發之文字後，由舉發機關送達被通
    知人。另按處理違反道路交通管理事件，有關文書送達之程
    序，依行政程序法之規定，違反道路交通管理事件統一裁罰
    基準及處理細則第5 條亦定有明文，是逕行舉發通知單之送
    達程序，應依行政程序法之規定行之。而送達，不能依行政
    程序法第72、73條規定為之者，得將文書寄存送達地之地方
    自治或警察機關，並做送達通知書兩份，1 份黏貼於應受送
    達人住居所、事務所、營業所或其就業處所門首，另1 份交
    由鄰居轉交或置於該送達處所信箱或其他適當位置，以為送
    達；前項情形，郵政機關為送達者，得將文書寄存於送達地
    之郵政機關；寄存機關自收受寄存文書之日起，應保存3 個
    月，行政程序法第74條亦定有明文。而行政程序法第74條就
    寄存送達已自行規定，條文並無規定自寄存之日起經10日始
    發生效力等文字，亦未規定準用民事訴訟法，故民事訴訟法
    第138 條第2 項之規定，於行政程序自難逕予適用（最高行
    政法院95年度裁字第2663號裁定要旨參照）。則無論應受送
    達人實際上於何時受領文書，均以寄存之日視為收受送達之
    日期，而發生送達效力。
四：經查：
  (一)異議人所有之車牌號碼N7R-929 號重型機車，於96年10月24
    日7 時39分許，在臺中市○○○路○段225-7 號前，有「行
    車限速50公里，經測時速61公里，超速11公里（未滿20公里
    ）」之違規行為，為臺中市警察局交通隊逕行舉發等情，有
    舉發違反道路交通管理事件通知單影本1 份在卷足憑，並為
    異議人所不否認，其違規事實堪以認定。
  (二)異議人上開交通違規行為，經臺中市警察局交通隊依法逕行
    舉發，填製G70B02220 號舉發違反道路交通管理事件通知單
    ，以郵務掛號方式送達至異議人之戶籍地址（即臺中縣大肚
    鄉○○路○ 段150 巷104 號之3） ，因未會晤異議人本人，
    亦無受領文書之同居人、受雇人或應送達處所之接收郵件人
    員，即於96年11月28日寄存於蔗郵局，送達人員並有製作
    送達通知書二份，一份粘貼於應受送達人門首，另一份置於
    受送達處所信箱或適當位置以為送達等情，有臺中市警察局
    交通隊送達證書影本1 份、臺中市警察局97年5 月6 日中市
    警交字第0970033893號函文影本1 份在卷可稽，則本案於寄
    存送達日即96年11月28日即已發生法律上送達之效力，且未
    逾原應到案日期（即96年12月20日）。是異議人主張其自始
    未收受違規通知單之送達云云，於法尚非有據，其既未於96
    年12月20日前到案說明，則原處分機關於97年5 月8 日，依
    道路交通管理處罰條例第40條第1 項、第63條第1 項第1 款
    及違反道路交通管理事件統一裁罰基準表等規定，以中監違
    字第裁60－G70B02220 號裁決書裁處罰鍰1,800 元並記違規
    點數1 點，經核於法尚無不合。
五、綜上所述，異議人違規之事實明確，原處分機關援引首開規
    定，對異議人為裁處，即為適法。本件聲明異議無理由，應
    予駁回。
六、據上論斷，應依道路交通管理處罰條例第87條第2項、道路
    交通案件處理辦法第19條，裁定如主文。
中    華    民    國    97    年    6     月    10    日
                    交通法庭    法  官  陳慧珊
上正本證明與原本無異。
如不服本裁定應於送達後5日內向本院提出抗告狀。
                                書記官  施玉卿
中    華    民    國    97    年    6     月    10    日


司法院資訊處製作；財團法人民間司法改革基金會備份。
